臺灣新北地方法院刑事裁定　　　　　　 110年度聲字第2815號
聲　請　人
即　被　告　戴禾




上列聲請人即被告因賭博案件（110年度簡字第1264號），聲請
發還扣押物，本院裁定如下：
    主  文
本院一一○年度簡字第一二六四號刑事案件扣案之手機貳支（均
含SIM卡壹張，IMEI碼：○○○○○○○○○○○○○○○、三
五七二一四○九一四二五七七三號），准予發還戴禾。
    理  由
一、聲請意旨略以：聲請人即被告戴禾前因110年度簡字第1264
    號賭博案件，曾經本院扣押聲請人所有之iphone手機2支，
    現因該案已經判決確定，該物並未經諭知沒收，爰依刑事訴
    訟法第317條規定，聲請准予發還等語。
二、按可為證據或得沒收之物，得扣押之；扣押物若無留存之必
    要者，不待案件終結，應以法院之裁定或檢察官命令發還之
    ；又扣押物未經諭知沒收者，應即發還，刑事訴訟法第133
    條第1項、第142條第1項前段、第317條前段分別定有明文。
    而所謂扣押物無留存之必要者，乃指非得沒收之物，且又無
    留作證據之必要者，始得依上開規定發還；倘扣押物尚有留
    存之必要者，即得不予發還。又該等扣押物有無留存之必要
    ，並不以係得沒收之物為限，且有無繼續扣押必要，應由事
    實審法院依案件發展、事實調查，予以審酌（最高法院101
    年度台抗字第125號刑事裁定意旨參照）。
三、經查，聲請人因賭博案件，曾於民國108年11月4日1時45分
    許起至5時許止，經警搜索新北市○○區○○街000號6樓，
    扣得聲請人持有之手機2支（均含SIM卡1張，IMEI碼：00000
    0000000000、000000000000000號），此有108年11月4日新
    北市政府警察局中和分局搜索扣押筆錄、扣押物品目錄表
    各1份在卷可稽（見偵卷二第275至278、281頁）。上開案件
    經臺灣新北地方檢察署檢察官聲請本院以簡易判決處刑後，
    嗣經本院以110年度簡字第1264號判處罰金新臺幣1萬元確定
    （目前尚未執行），而扣案之上開手機2支均未經本院宣告
    沒收，此有上開案件刑事簡易判決書1份在卷可考，則該等
    物品既非得沒收之物，又無留作證據之必要，顯已無留存之
    必要，且上述物品除聲請人外，並無第三人主張權利，依前
    揭規定，本件聲請人聲請發還，於法並無不合，應予准許。
四、依刑事訴訟法第220條、第317條前段，裁定如主文。
中    華    民    國   110    年    10    月    29    日
                  刑事第二十七庭  法  官  莊婷羽
上列正本證明與原本無異。
如不服本裁定，應於裁定送達後五日內敘明抗告理由，向本院提
出抗告狀。
                                  書記官  張家瑋
中    華    民    國   110    年    11    月    2     日